【裁判字號】    95,上易,732
【裁判日期】    950829
【裁判案由】    竊盜
【裁判全文】
臺灣高等法院臺中分院刑事判決         95年度上易字第732號
上  訴  人  臺灣南投地方法院檢察署檢察官
上  訴  人
即  被  告  丁○○
被      告  甲○○
被      告  乙○○
被      告  丙○○
上列上訴人因竊盜案件，不服臺灣南投地方法院94年度易字第13
8號中華民國95年5月16日第一審判決（起訴案號：臺灣南投地方
法院檢察署93年度偵字第3889號、93年度核退偵字第209號），
提起上訴，本院判決如下：
    主      文
上訴駁回。
    事實及理由
一、被告丁○○竊盜部分：
  (一)本案經本院審理結果，認第一審判決認事用法及量刑均無不
    當，應予維持，並引用第一審判決書記載之事實、證據及理
    由（如附件）。被告雖猶否認有竊盜犯行，辯稱：伊是依法
    施工，為民服務，建設一條農路，並沒有盜採河床中間之砂
    石犯行云云。經查：被告丁○○係以承包工程為幌子，趁機
    僱工在工程地點旁之河床上盜採砂石外運變賣圖利之竊盜行
    為，為警查獲之情事，罪証甚明，業經原審法院認定明確，
    並已詳敘其理由，本件事證已臻明確，被告丁○○所辯，應
    係諉卸之詞，不足採信。被告犯行堪以認定，被告上訴意旨
    仍執前詞，否認犯罪，指摘原判決不當，及原審量刑尚屬妥
    適，未為褫奪公權之諭知，並無不合，檢察官上訴意旨就此
    指摘，均為無理由，應予駁回。
  (二)按行為後法律有變更者，適用行為時之法律。但行為後之法
    律有利於行為人者，適用最有利於行為人之法律，刑法第二
    條第一項定有明文。被告於五年以內再故意犯本件有期徒刑
    以上之罪，不論依修正前之刑法第47條，或修正後之刑法第
    四十七條第一項之規定，均構成累犯，對被告而言並無有利
    或不利之情形，自不生新舊法比較之問題，應逕依修正前之
    刑法第四十七條，論以累犯，並加重其刑。又行為後法律有
    變更者，依修正前刑法第2條第1項之規定，以適用裁判時法
    為原則，如行為時法有利於行為人，則例外適用行為時法；
    依修正後刑法第2條第1項規定，以適用行為時法為原則，惟
    如裁判時法有利於行為人，則例外的適用裁判時法。以往實
    務見解，認原判決未及比較適用新舊法時，上訴後，雖比較
    結果以舊法有利於行為人，而原判決別無其他撤銷事由，仍
    應由本院以此為由撤銷改判。惟修正後之規定係以適用行為
    時法為原則，因此原判決雖未及比較適用，然上訴本院後，
    經比較新舊法，行為後之法律並非較有利於行為人，仍應適
    用行為時法，則原判決適用行為時法即無不當，自不構成撤
    銷之事由，併為敘明。
二、被告甲○○、乙○○及丙○○無罪部分：
    本案經本院審理結果，認被告等被訴竊盜犯行係屬不能證明
    ，其證據及理由，業據第一審判決書理由欄記載甚詳，爰引
    用之（如附件）。原審以不能證明被告犯罪，而依刑事訴訟
    法第三百零一條第一項規定，諭知無罪之判決，經核認事用
    法，並無不合，檢察官上訴意旨雖猶謂「被告甲○○、乙○○及丙○○與丁○○有共同之竊盜犯行。」云云，惟查被告
    甲○○、乙○○、丙○○三人係受僱於丁○○，到現場施作
    國姓鄉○○○○路及排水溝整建工程，而甲○○、乙○○、
    丙○○三人工作之地點位於系爭工程附近河川地，並非河床
    中間位置，則以渠等既受僱於人，丁○○又出具國姓鄉公所
    公文情形下，揆之常情，一般人應不至於對僱主丁○○之話
    起疑，且施工地點既非河床中間，而係施工地點旁邊，亦不
    致讓人有盜採砂石之聯想，足見被告甲○○、乙○○及丙○○所辯以為是合法工程，無共同竊盜犯行，尚非無稽。自難
    據此推論甲○○、乙○○、丙○○三人在場工作，而認定渠
    等明知所為係盜採行為，業經原審法院已詳敘其理由，此外
    尚乏有其他積極事證足認被告等確有檢察官起訴之共同竊盜
    犯行，本件檢察官對於起訴之犯罪事實，所負提出證據及說
    服之實質舉證責任，尚不足為被告等犯罪之積極證明，基於
    無罪推定之原則，自應為被告等無罪判決之諭知。公訴人上
    訴認應就被告甲○○、乙○○及丙○○竊盜，予以論罪科刑
    ，而指摘原判決不當，為無理由，應予駁回。
據上論斷，應依刑事訴訟法第三百七十三條、第三百六十八條，
判決如主文。
本案經檢察官戊○○到庭執行職務。
中    華    民    國    95    年    8    月    29     日
            刑事第二庭  審判長法  官  李  璋  鵬
                              法  官  胡  森  田
                              法  官  蕭  錦  鍾
上列正本證明與原本無異。
不得上訴。
                              書記官  廖  次  芬
中    華    民    國    95    年    8    月    29     日
                                                      f


司法院資訊處製作；財團法人民間司法改革基金會備份。
